臺灣臺中地方法院臺中簡易庭小額民事判決
110年度中小字第3816號
原      告  莊弼尊  
被      告  蔡雅媚  
上列當事人間請求損害賠償事件，經本院於民國110年11月12日
言詞辯論終結，判決如下：
    主    文
一、被告應給付原告新臺幣1,150元。
二、原告其餘之訴駁回。
三、訴訟費用新臺幣1,000元，其中新臺幣192元由被告負擔，其
    餘由原告負擔。
四、本判決原告勝訴部分得假執行。但被告如以新臺幣1,150元
    為原告預供擔保後，得免為假執行。
    事 實 及 理 由
壹、程序事項
    原告起訴聲明請求被告給付新臺幣（下同）6,000元暨自110
    年7月25日起至清償日止，按年息百分之5計算之利息，嗣於
    民國110年11月12日言詞辯論期日當庭捨棄利息部分並變更
    聲明為：被告應給付原告6,000元。核原告前開訴之聲明之
    變更，為訴之聲明之減縮，於法並無不合，依民事訴訟法第
    255條第1項第3款規定，應予准許。
貳、實體事項　　
一、原告主張：原告於其所有之私人土地劃設停車格（下稱系爭
    停車格），出租予他人使用，每月收取租金1,500元。而爭
    停車格牆面上已有張貼公告：「此為私人停車格，外車停放
    需繳交費用。」，詎被告未經原告同意，於110年6月24日至
    110年7月24日將其所有之車牌號碼000-0000自小客車（下稱
    系爭車輛），停放至原告已出租之爭停車格上，造成原告及
    爭停車格原本的承租者受有損害，原告已經賠償予承租者2
    個月（110年6月、7月）之損失3,000元，另原告亦受有2個
    月無法收取租金之損失3,000元，爰依侵權行為之法律關係
    提起本件訴訟，一併請求被告賠償。並聲明：被告應給付原
    告6,000元。
二、被告則以：伊承租臺中市○區○○街00巷00弄0號103室之房屋
    ，與屋主簽訂之租賃契約期間為109年8月1日至110年6月30
    日，嗣因屋主不退還押金致使被告自動延後多住2個月。詎
    料才搬過去不久就遭鄰人欺壓，當初與屋主簽約時屋主向伊
    告知有公有停車場可供停車，所以一開始伊也是這樣使用，
    但不友善的自強街居民都自稱此停車位為此處住戶使用，一
    直使用機車佔位置，致使伊常無車位可停，也曾請房東出面
    幫忙協調過一次無果。某日被告收到屋主簡訊通知：因為要
    施工要被告移動車子，當天晚上10點多出門移車，經附近周
    圍環繞許久都找無可停之處，最後選擇系爭停車位係因觀看
    了許久並確認此處無張貼公告要收費加上空位佔地一半，而
    被告每天上班都只使用機車代步並未開車上下班，除了假日
    需接送未成年小孩才需下班回自強街租屋處換汽車使用。在
    原告提出之照片發現110年7月17日停車樣貌與110年7月16日
    有所不同，110年7月17日當天被告有上班，下班刷卡紀錄為
    16：59，走至地下1樓停車場牽車在騎回自強街換汽車代步
    開到南區大慶夜市接小孩返回，被告路上有到其他地方買東
    西，這樣的路程與原告所提出的時間點有所不合。爾後被告
    在找尋車位經過此停車場時以發現地上全已加裝黃色柵欄及
    明顯布條字跡，後被告換至其他路邊停放車時卻發生車體遭
    人惡意毀損至今還找不到兇手賠償云云，資為抗辯。並聲明
    ：①原告之訴駁回。②如受不利判決，願供擔保請准宣告免為
    假執行。
三、得心證之理由
  ㈠原告主張系爭停車格係屬私人收費停車場等情，業據原告提
    出被告所有系爭車輛之停車照片（見本院卷第17至39頁），
    該照片中車位確實畫有停車格線，且應係一空地，並非一般
    道路路邊可臨時停車之空間，且原告主張於110年6月24日、
    同年月25日有在系爭車輛之擋風玻璃上張貼與原告聯繫之方
    式，亦有原告提出之照片（見本院卷第17頁）存卷可考。被
    告雖辯稱選擇系爭停車位係因觀看了許久並確認此處無張貼
    公告要收費加上空位佔地一半等語。然系爭車位所在之停車
    場，既係劃設有停車格，顯非一般可供人任意停車之停車位
    ，該停車場是否有過半之空置之車位，係停車場經營之問題
    ，而非有空位即得無償停車。又被告另辯稱被告每天上班都
    只使用機車代步並未開車上下班，除了假日需接送未成年小
    孩才需下班回自強街租屋處換汽車使用。在原告提出之照片
    發現110年7月17日停車樣貌與110年7月16日有所不同，110
    年7月17日當天被告有上班，下班刷卡紀錄為16：59，走至
    地下1樓停車場牽車在騎回自強街換汽車代步開到南區大慶
    夜市接小孩返回，被告路上有到其他地方買東西，這樣的路
    程與原告所提出的時間點有所不合等語，並提出出勤紀錄為
    證。然被告提出之110年7月17日下班時間為16：59，原告提
    出之照片（見本院卷第33頁）為19時02分，已間隔2小時，
    被告並未提出該日回程之時間究竟為多久，是否確實超過該
    日19時02分仍未到達系爭停車格，且依被告所言，該段時間
    均將系爭車輛停在系爭停車格內，僅係不知該車位係收費車
    位而已，是被告所辯，尚難採為有利於被告之證據。
　㈡按因故意或過失，不法侵害他人之權利者，負損害賠償責任
    ；損害賠償除法律另有規定或契約另有訂定外，應以填補債
    權人所受損害及所失之利益。民法第184條第1項、第216條
    第1項分別定有明文。本件原告於起訴狀中主張被告應負擔
    之損害賠償數額應以系爭停車格每月之月租金1,500元，2個
    月為3,000元，另原告及爭停車格原本的承租者受有損害，
    原告已經賠償予承租者2個月（110年6月、7月）之損失3,00
    0元，另原告亦受有2個月無法收取租金之損失3,000元合計6
    ,000元云云。然查，原告並未提出確實有賠償予承租者2個
    月（110年6月、7月）之損失3,000元，已難認為此部分有理
    。而被告係負侵權行為責任，與原告間並非租賃系爭停車格
    之法律關係，兩造間應無「月租」關係存在。而原告主張系
    爭停車格每月租金為1,500元，換算為每日50元。而依原告
    提出之被告停車照片上之日期所示，被告合計停車23日，原
    告所受有之損害應係被告23日將系爭車輛停放系爭停車格使
    原告損失每日50元之停車費收益，合計1,150元。是原告基
    於侵權行為法律關係，請求被告給付1,150元部分為有理由
    ，逾此部分則屬無據。
四、綜上所述，原告侵權行為法律關係，請求被告給付1,150元
    為有理由，應予准許，逾此部分之請求，則屬無據，應予駁
    回。
五、本件事證已臻明確，兩造其餘攻擊防禦方法及所舉證據，經
    審酌結果，核與本件判決結論均無影響，爰不一一論述。
六、本件係適用小額訴訟程序所為被告敗訴之判決，依民事訴訟
    法第436條之20規定，法院應依職權宣告假執行。又被告陳
    明願供擔保，聲請免為假執行，經核於法亦無不合，爰酌定
    相當之擔保金額准許之。
七、又本件應適用小額訴訟程序，依民事訴訟法第436條之19第1
    項規定，法院為訴訟費用之裁判時，併確定訴訟費用額為1,
    000元（即第一審裁判費），另依民事訴訟法第79條規定，
    命由敗訴之被告負擔192元，其餘由原告負擔。
中　　華　　民　　國　　110 　年　　12　　月　　10　　日
                      臺灣臺中地方法院臺中簡易庭
                                  法　官　張清洲
以上為正本係照原本作成。
如不服本判決，應於送達後20日內，以判決違背法令為理由，向
本院提出上訴狀並表明上訴理由（上訴理由應表明一、原判決所
違背之法令及其具體內容；二、依訴訟資料可認為原判決有違背
法令之具體事實），如於本判決宣示後送達前提起上訴者，應於
判決送達後20日內補提上訴理由書（須附繕本）。並應繳納上訴
費新臺幣壹仟伍佰元，如未繳納，依民事訴訟法施行法第9 條之
規定，認當事人明知上訴要件有欠缺，逕以裁定駁回其上訴。
中　　華　　民　　國　　110 　年　　12　　月　　10　　日
                                  書記官  何惠文